【裁判字號】    96,訴,314
【裁判日期】    970116
【裁判案由】    毒品危害防制條例
【裁判全文】
臺灣臺東地方法院刑事判決               96年度訴字第314號
公  訴  人  臺灣臺東地方法院檢察署檢察官
被      告  乙○○
指定辯護人  本院公設辯護人  甲○○
上列被告因施用毒品案件，經檢察官提起公訴 (96年度毒偵字第
471號)後，聲請改依協商程序而為判決，本院合議庭裁定由受命
法官獨任進行量刑協商程序，判決如下：
    主  文
乙○○施用第一級毒品，累犯，處有期徒刑柒月，扣案之第一級
毒品海洛因貳包(淨重合計參點零陸公克)沒收銷燬之，包裹上開
第一級毒品海洛因之包裝袋貳個 (空包裝總重零點陸柒公克) 沒
收；又施用第二級毒品，累犯，處有期徒刑柒月，扣案之第二級
毒品甲基安非他命拾包(毛重合計陸公克)沒收銷燬之，包裹上開
第二級毒品甲基安非他命之包裝袋拾個、塑膠吸管陸支、塑膠杓
子參支、塑膠管肆支、磅秤壹臺、塑膠鏟子貳支、吸食器貳組、
夾鏈袋壹包均沒收。應執行有期徒刑拾月，扣案之第一級毒品海
洛因貳包(淨重合計參點零陸公克)、第二級毒品甲基安非他命拾
包(毛重合計陸公克)沒收銷燬之，包裹上開第一級毒品海洛因之
包裝袋貳個(空包裝總重零點陸柒公克)、包裹上開第二級毒品甲
基安非他命之包裝袋拾個、塑膠吸管陸支、塑膠杓子參支、塑膠
管肆支、磅秤壹臺、塑膠鏟子貳支、吸食器貳組、夾鏈袋壹包均
沒收。
    犯罪事實及理由
一、犯罪事實：
    乙○○前於民國87年間因施用毒品案件，經本院以87年度毒
    聲字第83號裁定送觀察、勒戒後，認無繼續施用毒品之傾向
    ，經臺灣臺東地方法院檢察署檢察官以87年度偵字第2077號
    不起訴處分確定；又於89年間因施用毒品案件，經本院以89
    年度毒聲字第47號裁定送觀察、勒戒後，認有繼續施用毒品
    之傾向，經臺灣臺東地方法院檢察署檢察官聲請送強制戒治
    並提起公訴，強制戒治部分於90年2月15日執行完畢釋放，
    所涉刑案部分，經本院以89年度易字第99號判處有期徒刑5
    月確定，於90年7月14日執行完畢；復於前開強制戒治執行
    完畢釋放後5年內之94年間因施用毒品案件，經本院以94年
    度東簡字第401號判處有期徒刑6月確定，於95年9月27日執
    行完畢。仍不知悔改，無法戒除毒癮，明知海洛因及甲基安
    非他命均經公告列為毒品危害防制條例第2條第2項第1款、
    第2款之第一、二級毒品，不得非法持有、施用，仍分別基
    於施用第一級毒品海洛因及第二級毒品甲基安非他命之犯意
    ，於96年7月13日中午在其位於臺東縣臺東市○○路35巷19
    號租屋處內，以將海洛因摻入香菸內吸食之方式，施用第一
    級毒品海洛因1次，及另將甲基安非他命置於吸食器內，點
    火燒烤吸食氣體方式，施用第二級毒品甲基安非他命1次。
    嗣於同日中午12時50分許為警持本院核發之搜索票前往上址
    搜索；於上址1樓後院扣得其所有供施用海洛因、甲基安非
    他命所用之塑膠吸管4支、塑膠杓子3支、塑膠管4支、磅秤1
    台，在上址3樓乙○○之房間內扣得甲基安非他命10小包(毛
    重合計6公克)、海洛因2小包(淨重合計3.06公克，空包裝總
    重0. 67公克)、塑膠吸管2支、塑膠鏟子2支、吸食器2組、
    夾鏈袋1包。同日經其同意採集尿液送驗，檢驗結果呈現嗎
    啡(海洛因進入人體水解後之反應)及甲基安非他命陽性反應
    ，始查悉上情。
二、據以論罪之證據名稱：
    1.被告乙○○於警詢、偵訊及本院訊問時之自白。
    2.臺東縣警察局臺東分局偵辦毒品案件尿液採集代碼一覽表
      、慈濟大學濫用藥物檢驗中心檢驗總表一紙。
    3.臺灣臺東地方法院檢察署刑案資料查註紀錄表、臺灣高等
      法院被告前案紀錄表各1份。
三、本案經檢察官與被告於審判外達成協商之合意且被告已認罪
    ，其合意內容為：被告願受科刑範圍為施用第一級毒品罪有
    期徒刑7月、施用第二級毒品罪有期徒刑7月，應執行有期徒
    刑10月。經查，上開協商合意並無刑事訴訟法第455條之4第
    1 項所列情形，檢察官聲請改依協商程序而為判決，本院爰
    不經言詞辯論，於協商合意範圍內為協商判決。
四、扣案在上開租屋處3樓被告房間內查獲之第一級毒品海洛因2
    小包(淨重合計3.06公克，空包裝總重0.67公克)、第二級毒
    品甲基安非他命10小包 (毛重合計6公克)，係屬違禁物，不
    問屬於犯人與否，應依毒品危害防制條例第18條第1項前段
    之規定，宣告沒收銷燬之。而鑑驗耗損之甲基安非他命、海
    洛因，既已滅失，爰不另行諭知沒收銷燬。包裹上開海洛因
    2個 (空包裝總重0.67公克)、甲基安非他命之包裝袋10個，
    均係用於包裹毒品，防止其裸露、逸出及受潮，便於攜帶施
    用，且鑑定機關鑑定時既將上開包裝袋與海洛因、甲基安非
    他命分別秤重，有鑑定書在卷可佐，足認上開包裝袋與上開
    毒品海洛因、甲基安非他命並無不可析離之關係；又扣案之
    塑膠吸管4支、塑膠杓子3支、塑膠管4支、磅秤1台 (以上在
    上址1樓後院查扣)、塑膠吸管2支、塑膠鏟子2支、吸食器2
    組、夾鏈袋1包(以上在上址3樓被告房間內查扣)，均係被告
    所有供施用毒品海洛因、及甲基安非他命所用之物，業經被
    告供承在卷，均應依刑法第38條第1項第2款之規定宣告沒收
    。至於警方在被告上開租屋處1樓後院廢棄椅子夾藏之塑膠
    盒內扣得被告所有屬第四級毒品之毒品先驅原料麻黃  3包(
    毛重合計82.07公克，淨重合計79.21公克)、在上址2樓房間
    (吳兆萍租屋處)內扣得安非他命2小包(毛重合計約0.7公克)
    ，無積極證據足資認定與本案被告犯施用毒品罪之犯罪事實
    有關，另在上址2樓房間內扣得之玻璃瓶吸食器1組、玻璃球
    吸食器3組、塑膠吸管3支、塑膠鏟1支、打火機2個，在上址
    3樓房間內扣得之注射針筒1支、葡萄糖1包、現金5千元，均
    非屬專供施用毒品之器具，且非被告所有之物，亦經被告陳
    明在卷，又查無其他積極證據足資證明確屬被告所有，核與
    沒收之要件不符，爰均不另諭知沒收。
五、應適用之法條：依刑事訴訟法第455條之4第2項、第455條之
    8、第454條第1項，毒品危害防制條例第10條第1項、第2項
    、第18條第1項前段，刑法第11條、第47條第1項、第51條第
    5款、第38條第1項第2款，判決如主文。
六、協商判決除有刑事訴訟法第455條之4第1項第1款於本訊問程
    序終結前，被告撤銷協商合意或檢察官撤回協商聲請者；第
    2款被告協商之意思非出於自由意志者；第4款被告所犯之罪
    非第455條之2第1項所定得以協商判決者；第6款被告有其他
    較重之裁判上一罪之犯罪事實者；第7款法院認應諭知免刑
    或免訴、不受理者情形之一，及違反同條第2項「法院應於
    協商合意範圍內為判決；法院為協商判決所科之刑，以宣告
    緩刑或2年以下有期徒刑、拘役或罰金為限」之規定者外，
    不得上訴。
七、如有前項得上訴之情形，得自收受判決送達之日起10日內，
    向本院提出上訴書狀，上訴於第二審法院。
中    華    民    國    97    年    1     月    16    日
                  刑事第一庭    法  官  簡芳潔
以上正本證明與原本無異。
本件判決不得上訴。
                                書記官  林慧芬
中    華    民    國    97    年    1     月    17    日


司法院資訊處製作；財團法人民間司法改革基金會備份。
